【裁判字號】    95,簡上,1379
【裁判日期】    951218
【裁判案由】    傷害
【裁判全文】
臺灣高雄地方法院刑事判決            95年度簡上字第1379號
上  訴  人  乙○○
即  被  告
選任辯護人  黃榮作律師
上  訴  人  甲○○
即  被  告
上列上訴人即被告因傷害案件，不服本院高雄簡易庭於民國95年
10月27日所為95年度簡字第2866號第一審刑事簡易判決（聲請簡
易判決處刑案號：臺灣高雄地方法院檢察署95年度偵字第22835
號、第23338 號），本院管轄之第二審合議庭，認應改用通常程
序審理，並自為第一審判決如下：
    主  文
原判決撤銷。
本件公訴不受理。
    理  由
一、聲請簡易判決處刑意旨略以：被告乙○○於民國95年7 月24
    日下午3 時28分前某時許，將其所有之自用小客車停放在高
    雄市新興區○○○路119 號前之停車格內，被告甲○○騎乘
    機車返家見上開自用小客車停車超過停車格線妨害被告甲○
    ○車輛進出乃與被告乙○○理論，於同日下午3 時28分許，
    被告甲○○欲牽機車離開上址之際，因其機車後輪不慎碰撞
    被告乙○○上開自用小客車之左後車輪，被告乙○○見狀，
    竟基於傷害人身體之犯意，以拳頭毆打被告甲○○臉部，被
    告甲○○不甘示弱，亦基於傷害人身體之犯意，徒手毆打被
    告乙○○臉部及身體後，雙方進而互毆，被告甲○○因此受
    有右上唇紅色擦傷0.9x 0.7公分、右膝紅色擦傷3 處各為
    1.2x 1公分、2 x 2 公分、1 x 1 公分、左膝紅色擦傷3 處
    各為4 x 3 公分、4.5 x 3 公分、2.1 x 1 公分等傷害，被
    告乙○○亦受有頭部外傷併顏面挫傷及多處擦傷、雙眼鈍傷
    併結膜下出血、胸部挫傷、右肘挫傷等傷害。因認被告2 人
    均涉犯刑法第277條第1項傷害罪嫌。
二、按告訴乃論之罪，告訴人於第一審辯論終結前，得撤回其告
    訴；告訴經撤回者，法院應諭知不受理之判決，刑事訴訟法
    第238 條第1 項、第303 條第3 款分別定有明文。又犯刑法
    第277 條第1 項前段之傷害罪，依同法第287 條前段之規定
    ，須告訴乃論。而告訴乃論之刑事事件於偵查中或第一審法
    院辯論終結前，調解成立，並於調解書上記載當事人同意撤
    回意旨，經法院核定者，視為於調解成立時撤回告訴或自訴
    ，復為鄉鎮市調解條例第28條第2 項所明定。
三、經查：本件被告乙○○、甲○○涉犯之傷害罪，依同法第
    287 條前段之規定，須告訴乃論。茲告訴人甲○○、乙○○
    已於95年10月20日在高雄市新興區調解委員會調解成立，告
    訴人甲○○、乙○○於該調解書中表示均願向本院撤回對於
    被告乙○○、甲○○傷害之告訴，上開調解書並經本院民事
    庭核定，有調解書及本院95年11月16日雄院隆民道95雄核19
    54字第028874號函各1 紙在卷可稽，故依前述法條規定，本
    件已於前開調解成立時（即95年10月20日）視為撤回告訴，
    依照首開說明，本件應逕行諭知不受理之判決。
四、原審漏未審酌及此，於95年10月27日就被告乙○○、甲○○
    被訴之傷害案件，為科刑之判決，尚有未洽；上訴意旨謂被
    告2 人已成立調解，請求諭知不受理判決，為有理由，自應
    由本院將原判決予以撤銷，並參酌刑事訴訟法第451 條之1
    第4 項但書第3 款、第452 條規定之意旨，改適用通常程序
    審判，並自為第一審之判決，爰不經言詞辯論為之，逕為不
    受理判決之諭知（司法院81廳刑一字第13529 號刑事法律問
    題研究）。
五、按檢察官聲請以簡易判決處刑之案件，經法院認為有第451
    條之1 第4 項但書之情形者，應適用通常訴訟程序審判之。
    刑事訴訟法第452 條定有明文。又按對於簡易判決之上訴，
    準用刑事訴訟法第3 編第1 章及第2 章之規定，管轄之第二
    審地方法院合議庭受理簡易判決上訴案件，應依通常程序審
    理。其認案件有刑事訴訟法第452 條之情形者，應撤銷原判
    決，逕依通常程序為第一審判決，法院辦理刑事訴訟簡易程
    序案件應行注意事項第14項亦定有明文。本件被告乙○○、
    甲○○於原審判決前已至高雄市三民區調解委員會調解成立
    ，並經本院民事庭核定在案，原審原應為不受理之諭知，竟
    予以論罪科刑，而有刑事訴訟法第451 條之1 第4 項但書第
    3 款之之情形，依上開法律規定，應由本院合議庭依通常程
    序審理後，而為第一審判決，檢察官或被告如不服本判決，
    仍得於法定上訴期間內，向管轄之第二審法院提起上訴，附
    此敘明。
據上論斷，應依刑事訴訟法第455 條之1 第1 項、第3 項、第
452 條、第451 條之1 第4 項第3 款、第369 條第1 項前段、第
364 條、第303 條第3 款、第307 條，判決如主文。
中    華    民    國    95    年    12    月    18    日
                  鳳山刑事第一庭審判長法  官  黃三友
                                      法  官  林永村
                                      法  官  林芳華
以上正本證明與原本無異。
如不服本判決，應於判決送達後10日內，向本院提出上訴狀。
中    華    民    國    95    年    12    月    18    日
                                      書記官  黃靖媛


司法院資訊處製作；財團法人民間司法改革基金會備份。
